# 求助陈版：是否属于终止经营损益

提问人：春暖花开 20112011 时间：2020-03-08 08:05:31
陈版您好：
麻烦您帮忙把把关，看我理解的是否正确。
甲公司拟以 2017 年度、 2018 年度、 2019 年度数据申报IPO， 2017 年度 3 月 31 日甲公司通过表决权委托的方式取得乙公司的控制权（甲持有乙公司45%股权，乙公司经营一项独立的主要业务）； 2019 年 12 月 31 日甲公司取得的乙公司表决权委托失效导致其丧失对乙公司的控制权。
（ 1 ） 2019 年 12 月 31 日甲公司对乙公司丧失控制权的交易，在合并报表层次参照“处置部分股权导致丧失对子公司控制权”的会计处理方式进行处理？
（ 2 ）因乙公司经营一项独立的主要业务，故在合并报表层次将乙公司 2017 年 4 月 1 日至 2019 年 12 月 31 日期间的经营净损益及 2019 年 12 月 31 日的处置损益均列报为“终止经营损益”？

回答人：chenyiwei
1 、可以这样理解。在合并报表层次参照“处置部分股权导致丧失对子公司控制权”的会计处理方式进行处理。
2 、可以这样理解。